【裁判字號】    97,上訴,163
【裁判日期】    970422
【裁判案由】    毒品危害防制條例等
【裁判全文】
臺灣高等法院刑事判決                 97年度上訴字第163號
上  訴  人
即  被  告  甲○○
                      押)
                    現於臺灣臺北看守所
選任辯護人  陳瑞和律師
上  訴  人
即  被  告  丙○○
                      樓(
                    現於臺灣臺北看守所
選任辯護人  徐士斌律師
選任辯護人  陳郁倫律師
上  訴  人
即  被  告  乙○○
                    現於臺灣臺北看守所
選任辯護人  左自奎律師
上列上訴人因毒品危害防制條例等案件，不服臺灣桃園地方法院
96年度重訴字第14號，中華民國96年11月15日第一審判決（起訴
案號：臺灣桃園地方法院檢察署95年度偵字第26437 號、96年度
偵字第2177號、第3243號），提起上訴，本院判決如下：
    主  文
原判決撤銷。
乙○○共同運輸第二級毒品，處有期徒刑柒年；扣案如附表一編
號(二)、附表二所示之第二級毒品甲基安非他命均沒收銷燬之。扣
案如附表三、六所示之物均沒收之。未扣案如附表四、附表七所
示之物均沒收之，如全部或一部不能沒收時，追徵其價額或以其
財產抵償之。
丙○○、甲○○共同運輸第二級毒品，丙○○處有期徒刑拾年，
甲○○處有期徒刑捌年；扣案如附表一編號(二)所示之第二級毒品
甲基安非他命均沒收銷燬之。扣案如附表三所示之物均沒收之。
未扣案如附表四所示之物均沒收之，如全部或一部不能沒收時，
追徵其價額或以其財產抵償之。
    事  實
一、緣林高任（綽號「小馬」）（業經原審判處有期徒刑陸年確
    定）係獨資經營達裕國際運通有限公司（下稱達裕公司）之
    負責人，以從事貨物進出口航空貨物運送承攬為業；於民國
    （下同）95年11月間，因某真實姓名年籍不詳綽號「 Peter
    」之大陸地區成年男性毒販，透過乙○○找上林高任，謀議
    由林高任以其所經營之達裕公司為運毒管道，將「Peter 」
    預藏於金屬製模具內之毒品自大陸地區運輸入境臺灣，乙○○則負責毒品運抵臺灣後之領貨、接應，並交予「Peter 」
    所指定而與之有共同犯意聯絡之某真實姓名年籍不詳綽號「
    小高」之成年男子，以此方式運輸毒品入境臺灣，林高任每
    次可得報酬新臺幣（以下同）30萬元（扣除所支出之運費後
    ，每次利得約10萬元，林高任、乙○○此部分所涉運輸第二
    級毒品罪嫌及違反懲治走私條例罪嫌未據起訴）。嗣同年月
    間某日，綽號「官哥」之丙○○因向林高任表示欲購買第二
    級毒品甲基安非他命，經林高任告以「乙○○比我還熟大陸
    市場」，而介紹認識乙○○，並由乙○○轉介向「Peter 」
    洽購如附表一所示之第二級毒品甲基安非他命後，為將該購
    得之毒品自大陸地區運回臺灣，詎丙○○與林高任、乙○○
    均明知甲基安非他命係屬毒品危害防制條例第2 條第2項第2
    款之第二級毒品，不得運輸、持有，且係行政院依懲治走私
    條例第2條第4項授權公告之「管制物品項目及數額」所列甲
    項第4款之管制進出口物品，不得私運進口，乃與「Peter」
    基於共同運輸第二級毒品甲基安非他命入境臺灣之犯意聯絡
    ，謀議將上開丙○○所購如附表一所示在我國屬於管制物品
    之第二級毒品甲基安非他命，以預藏於金屬製模具內之方式
    ，推由林高任以所經營之達裕公司自大陸地區運輸入境臺灣
    後，再由乙○○為上開毒品之領貨、接應，並轉交予丙○○
    ，以此方式將如附表一所示第二級毒品甲基安非他命運入臺
    灣，林高任可得30萬元之報酬（扣除所支出之運費後，利得
    約10萬元），乙○○可得5 萬元之報酬；丙○○以其所有如
    附表四編號(一)所示之門號0000000000號行動電話（未扣案）
    與林高任所有如附表三編號(一)所示門號0000000000號行動電
    話、乙○○所有如附表三編號(二)所示門號0000000000號行動
    電話、如附表三編號(三)所示大陸地區門號00000000000 號行
    動電話、如附表四編號(二)所示門號0000000000號行動電話（
    未扣案）各1支聯繫前開運毒事宜後，謀議既定，「Peter」
    旋即先將如附表一編號(一)所示之第二級毒品甲基安非他命以
    塑膠袋分裝成2 袋（附表一編號(二)則接續利用其後之航班運
    抵臺灣，詳後所述），另連同「Peter 」與林高任、乙○○
    、「小高」基於共同運輸第二級毒品甲基安非他命之犯意聯
    絡，欲交予「小高」之如附表二所示以塑膠袋分裝成2 小袋
    之第二級毒品甲基安非他命（無證據證明丙○○、甲○○就
    此部分有犯意聯絡或行為分擔），逐一藏置在3 只中空之金
    屬模具內，再將該3只金屬模具分別裝入3只木箱封存後，於
    同年12月4 日，攜至林高任所經營之達裕公司位於大陸地區
    廣東省深圳地區之協力公司超盟公司，利用該公司不知情之
    成年人員辦理航空運輸，再利用不知情之澳門航空公司成年
    人員，以該公司所屬第NX336號班機，於同年月5日晚間11時
    10分許，將上開夾藏甲基安非他命之金屬模具運抵臺灣桃園
    國際機場（下稱桃園機場）；林高任再委由協力廠商一路發
    國際事業股份有限公司（下稱一路發公司）不知情之成年人
    員提領，並載運至一路發公司位在桃園縣龜山鄉○○○路 ○
    段203 號之桃園集運站放置，林高任並通知乙○○前往該集
    運站領取；乙○○接獲通知後，遂以其所有如附表四編號(二)
    所示之門號0000000000號行動電話（未扣案），與具有共同
    犯意聯絡之丙○○小弟甲○○以其所有如附表三編號(四)所示
    之門號0000000000號行動電話聯繫領取上開毒品事宜，2 人
    旋於翌日（6日）上午8時許，共同駕駛不知情之乙○○姊萬
    芷琪所有之車牌號碼CS－7932號自用小客車，前往上開一路
    發公司桃園集運站，推由乙○○以「陳海」為名領取後， 2
    人旋再同車於當日上午9 時34分許，駛抵桃園縣桃園市○○
    路208巷30號「鄉村汽車旅館」，在該旅館105號房間內，合
    力取出置於3 只金屬製模具內之甲基安非他命；其中屬丙○○所購如附表一編號(一)所示之甲基安非他命2 袋，逕由甲○○取走轉交丙○○收受，而另屬「Peter 」所有欲交予「小
    高」如附表二所示之甲基安非他命2 小袋，則由乙○○合併
    裝成1袋（另1只外包裝袋未扣案）後帶回其桃園縣龜山鄉○○村○○路102號5樓住處浴室內藏放，待「小高」前來拿取
    ；林高任嗣取得上開約定之30萬元報酬（扣除所支出之運費
    後，實際運毒利得為10萬元），乙○○則迄未取得上開約定
    報酬。後林高任、乙○○、丙○○、甲○○、「Peter 」承
    前同一之犯意及意思聯絡，接續以同一模式，由「Peter 」
    在大陸地區廣東省深圳地區某處，將丙○○所購同一批如附
    表一編號(二)所示之第二級毒品甲基安非他命分裝成4 袋後，
    分別藏放在如附表三編號(五)所示中空之金屬製模具2 只內，
    再以如附表三編號(六)所示之2 只木箱將上開模具封存，交由
    林高任以同一方式，於同年月12日晚間11時10分許，將上開
    夾藏甲基安非他命之金屬模具運抵桃園機場；該次運抵之甲
    基安非他命，原定於同年月5 日一併運抵臺灣而因故延遲，
    丙○○遂急欲領取，乃與林高任、乙○○相約於翌日（13日
    ）凌晨1 時許，至桃園縣桃園市○○路上「真鍋咖啡廳」內
    集合，以領取上開內夾藏甲基安非他命之模具。嗣乙○○、
    林高任先後抵達真鍋咖啡廳，林高任確認貨到後，即以電話
    聯絡不知情之員工劉銘宸，指示讓乙○○等人得逕入桃園機
    場華儲倉儲碼頭內領貨；俟丙○○、甲○○於翌日（13日）
    凌晨1 時許，共同駕駛丙○○所有之車牌號碼5236－ET號自
    用小客車抵達真鍋咖啡廳，乙○○見丙○○、甲○○一到場
    ，即逕稱「開你們的車，我們走」，旋夥同甲○○駕駛丙○○之上開自用小客車，前往桃園機場華儲倉儲碼頭領取上開
    木箱貨件2只（內分別裝有夾藏甲基安非他命之模具各1只）
    。然因臺灣台東地方法院檢察署檢察官前已依法核發通訊監
    察書指揮台東縣警察局，對林高任所使用之門號0000000000
    號行動電話、乙○○所使用之門號0000000000號行動電話、
    門號0000000000號行動電話、丙○○所使用之門號00000000
    00號行動電話施以通訊監察，遂經警於同年月13日凌晨，持
    檢察官核發之拘票，前往桃園機場華儲倉儲碼頭在場埋伏，
    待乙○○、甲○○於同日凌晨2 時40分許，駕駛丙○○所有
    之車牌號碼5236－ET號自用小客車抵達桃園機場華儲倉儲碼
    頭，並領取上開夾藏甲基安非他命之模具2 只（暨外包裝之
    木箱）後，欲搬上置放於上開自用小客車後車廂之際，旋即
    上前查獲，並扣得如附表三編號(六)所示之木箱2 只，及其內
    如附表三編號(五)所示之金屬製模具2 只，並當場在該模具內
    分別取出如附表一編號(二)所示重量各約略為1.002 公斤、
    1.002公斤、0.536公克、0.470 公克（均含袋重）之第二級
    毒品甲基安非他命4 袋，另扣得乙○○所有供運毒聯絡使用
    之如附表三編號(二)所示門號0000000000號行動電話、如附表
    三編號(三)所示大陸地區門號00000000000 號行動電話、甲○○所有供運毒取貨聯繫所用如附表三編號(四)所示之門號0000
    00 0000號行動電話各1支。
    嗣據乙○○主動配合，於同日晚間10時許，帶同警方至其位
    於桃園縣龜山鄉○○路102號5樓住處浴室內，經其同意搜索
    ，扣得上開如附表二所示含袋重844公克之甲基安非他命1袋
    （上開扣案之如附表一編號(二)及附表二所示之5 袋淺褐色結
    晶體，經送內政部警政署刑事警察局進行檢驗，均檢出含第
    二級毒品甲基安非他命成分，而以該局儀器所測得之驗前總
    毛重為3874 公克，包裝塑膠袋總重約 70.63 公克，純度約
    98.4％，推估驗前總純質淨重約3742.52 公克），及與運輸
    毒品犯罪無關如附表五編號(二)所示之電子磅秤1 個，進而再
    循線查獲林高任、丙○○等人，另於同年月15日至林高任桃
    園縣蘆竹鄉○○○街33號9樓之2之住處，扣得林高任所有供
    為運毒聯絡所用之門號0000000000號行動電話1 支而查獲。
    林高任並於同年月15日經警查獲到案後，於同日警詢、檢察
    官訊問時指明綽號「官哥」之丙○○涉案上開運毒事證。嗣
    丙○○於同年月17日主動至臺灣桃園地方法院檢察署向檢察
    官投案。
二、案經臺灣桃園地方法院檢察署檢察官及臺灣臺東地方法院檢
    察署檢察官共同指揮臺東縣政府警察局刑警大隊、高雄市憲
    兵隊偵查起訴。
    理  由
壹、程序部分
一、按傳聞法則之重要理論依據，在於傳聞證據未經當事人之反
    對詰問予以核實，乃予排斥，惟若當事人已放棄對原供述人
    之反對詰問權，於法院審判時表明同意該等傳聞證據可作為
    證據，基於證據資料愈豐富，愈有助於真實發現之理念，並
    貫徹刑事訴訟法修法加重當事人進行主義之精神，確認當事
    人對於證據能力有處分權之制度，傳聞證據經當事人同意作
    為證據，法院認為適當者，亦得為證據。另當事人於調查證
    據時，對於傳聞證據表示「沒有意見」，而未於言詞辯論終
    結前聲明異議 (Without Objection)，應視為已有將該等傳
    聞證據採為證據之同意，此刑事訴訟法第159條之5定有明文
    。本案被告乙○○及其等之辯護人於原審準備程序與本院準
    備程序中及審理時，已表示對卷內人證、物證、書證之證據
    能力無意見（見原審卷一第77、86頁；本院卷第125 頁正面
    、第167 頁正面），本案被告丙○○、甲○○及其等之辯護
    人於原審準備程序中除已爭執如後所述二、三、四所示證據
    之證據能力外，對卷內其餘之人證、物證、書證之證據能力
    無意見（見原審卷(一)第94、112、120、121、134頁），本院
    審理時，被告乙○○、丙○○、甲○○對於上開所不爭執之
    被告以外之人於審判外陳述之證據能力並未表示意見（見原
    審卷(二)第237至254頁），迄原審辯論終結前，被告乙○○、
    甲○○亦未爭執本案上開證據之證據能力，依刑事訴訟法第
    159條之5 第2項之規定，應視為被告已同意本案相關之傳聞
    證據均可作為證據，本院斟酌本案卷內之證據並非非法取得
    ，亦無證明力明顯過低之情形，且經本院於審判期日依法進
    行證據之調查、辯論，被告乙○○、丙○○、甲○○於訴訟
    上之程序權，已受保障，前揭各該證據，均得採為證據，先
    予敘明。
二、按刑事訴訟法第159條之1所稱得為證據之被告以外之人於審
    判外向法官所為之陳述，及於偵查中向檢察官所為之陳述，
    立法者係以被告以外之人（含共同被告、共犯、被害人、證
    人等）因其陳述係在法官面前為之，故不問係其他刑事案件
    之準備程序、審判期日或民事事件或其他訴訟程序之陳述，
    均係在任意陳述之信用性已受確定保障之情況下所為，因此
    該等審判外向法官所為之陳述，應得作為證據；另以刑事訴
    訟法規定檢察官代表國家偵查犯罪、實施公訴，依法有訊問
    被告、證人、鑑定人之權，且實務運作時，偵查中檢察官向
    被告以外之人所取得之陳述，原則上均能遵守法律規定，不
    致違法取供，其可信性甚高，為兼顧理論與實務，而對被告
    以外之人於偵查中向檢察官所為之陳述，除顯有不可信之情
    況者外，得為證據。乃同法第159條第1項所謂得作為證據之
    「法律有規定者」之一，為有關證據能力之規定，係屬於證
    據容許性之範疇。而被告之反對詰問權，雖屬憲法第8條第1
    項規定「非由法院依法定程序不得審問處罰」之正當法律程
    序所保障之基本人權及第16條所保障之基本訴訟權，不容任
    意剝奪。但詰問權係指訴訟上被告有在公判庭當面詰問證人
    ，以求發現真實之權利，應認被告具有處分權，非不得由被
    告放棄對原供述人之反對詰問權。此與證據能力係指符合法
    律所規定之證據適格，而得成為證明犯罪事實存在與否之證
    據資格，性質上並非相同。被告得以詰問證人，以被告或其
    辯護人在場為前提。上開得為證據之被告以外之人於審判外
    向法官所為之陳述及於偵查中向檢察官所為之陳述，就本案
    被告而言，事實上均難期有於另案法官審判外或檢察官偵查
    中行使反對詰問權之機會。從而，於事實審法院審判實務中
    ，案內遇有此類未能賦予被告行使詰問權之供述證據，即應
    依刑事訴訟法第273條第1項第5款、第8款及第171 條規定，
    於準備程序期日訊明、曉諭被告或其辯護人是否聲請傳喚該
    被告以外之人以踐行人證之調查程序，使被告或其辯護人針
    對該被告以外之人於審判外向法官及於偵查中向檢察官所為
    之陳述，有補足行使反對詰問權之機會。倘被告明示捨棄詰
    問者，應記明筆錄，以杜爭議。除有類如刑事訴訟法第 159
    條之3 所列各款之情形以外，均應傳喚該被告以外之人到庭
    依法具結，給予被告或其辯護人詰問，或依同法第163條第1
    項、第167條之7 規定為詢問之機會。此即刑事訴訟法第196
    條明定「證人已由法官合法訊問，且於訊問時予當事人詰問
    之機會，且陳述明確別無訊問必要者，不得再行傳喚」，以
    與傳聞法則之理論相符，並與第159條之1規定相呼應。故上
    開尚未經被告行使詰問權之被告以外之人於審判外向法官所
    為之陳述及於偵查中向檢察官所為之陳述，應屬未經完足調
    查之證據，非謂無證據能力，不容許作為證據。否則，如被
    告以外之人於本案審判中所為之陳述，與其先前在另案法官
    審判外或檢察官偵查中所為之陳述不符時，既謂後者無證據
    能力，依同法第155條第2項規定，即應悉數摒除不用，僅能
    採取其於本案審判中之陳述作為判斷之依據，按之現行刑事
    訴訟法關於傳聞證據排除例外之規定，殊難謂為的論。於法
    院踐行詰問程序後，綜合該被告以外之人全部供述證據，斟
    酌卷內其他調查之證據資料，本於經驗法則及論理法則，作
    合理之比較而為取捨、判斷，此屬實質證據價值之自由判斷
    問題，要無所謂其證據價值自比審判外之陳述為高之可言（
    最高法院95年度台上字第6675號判決意旨及司法院大法官釋
    字第582 號解釋文及理由意旨可資參照）。查證人即共犯林
    高任、被告乙○○於偵查中關於其與被告丙○○、甲○○共
    同運輸第二級毒品甲基安非他命等節，係經具結後向檢察官
    所為之證述，具有證據能力，業如前述；另原審嗣依檢察官
    之聲請，於審判期日傳喚證人林高任、乙○○到庭具結陳述
    ，並接受被告之辯護人詰問及與被告丙○○、甲○○對質，
    此有本院審判筆錄可稽，要難謂被告丙○○、甲○○之對質
    詰問權未受保障。是以，被告丙○○、甲○○之辯護人逕以
    證人即同案共犯林高任、被告乙○○於偵查中向檢察官所為
    之陳述，未經被告丙○○、甲○○對質，質疑該等陳述不具
    證據能力云云，尚非可採。
三、按有事實足認被告或犯罪嫌疑人有最輕本刑為3 年以上有期
    徒刑之罪嫌，並危害國家安全或社會秩序情節重大而有相當
    理由可信其通訊內容與本案有關，且不能或難以其他方法蒐
    集或調查證據者，在偵查中得由檢察官核發通訊監察書，通
    訊保障及監察法第5條第1項第1款、第2項定有明文。查運輸
    第二級毒品甲基安非他命案件，依毒品危害防制條例第4 條
    第2項之規定，法定刑為無期徒刑、7年以上有期徒刑之重罪
    ，並已危害社會秩序情節重大，警方對共犯林高任、被告乙○○、丙○○進行電話監聽，監聽範圍包含共犯林高任所使
    用之門號0000000000號行動電話、被告乙○○所使用之門號
    0000000000號行動電話、門號0000000000號行動電話、被告
    丙○○所使用之門號0000000000號行動電話等門號，既已報
    得檢察官同意核准為之，有卷附臺灣臺東地方法院檢察署檢
    察官核發之通訊監察書、電話對照表可稽（見台灣桃園地方
    法院檢察署95年度偵字第26437 號卷(一)第119至135頁），足
    見警方之該項電話監聽，於法並無不合。而偵查犯罪機關依
    法定程序監聽之錄音，法院本應依法踐行調查證據程序（勘
    驗監聽錄音帶內容），而依據監聽錄音製作之譯文，若僅為
    偵查犯罪機關單方面製作，然被告或訴訟關係人對其真實性
    並無爭執，法院自可採為認定犯罪事實之基礎。查上開被告
    曾以電話聯繫，有偵查卷附通訊監察譯文在卷可稽，其內容
    復經檢察官於偵查中、本院於審理中逐一提示予上開被告等
    閱覽確認，復經被告乙○○、林高任以證人身分於偵、審中
    逐一結證陳明確有通訊監察譯文所載對話內容等情（詳後所
    述），被告等人對上開譯文內容真實性亦未爭執（刑事訴訟
    法第159條之5參照），依前揭說明，上開通訊監察書、通訊
    監察譯文資料自可採為認定犯罪之依據。
四、按被告以外之人於審判外之言詞或書面陳述，除法律有規定
    者外，不得作為證據，刑事訴訟法第159條第1項定有明文。
    又被告以外之人於審判外之陳述，雖不符刑事訴訟法第 159
    條之1至第159 條之4之規定，然經當事人於審判程序同意作
    為證據，法院審酌該言詞陳述作成之情況，認為適當者，亦
    得為證據；當事人、代理人或辯護人於法院調查證據時，知
    有刑事訴訟法第159條第1項不得作為證據之情形，而未於言
    詞辯論終結前聲明異議者，視為有前項之同意，刑事訴訟法
    第159條之5定有明文。查本件證人林高任、乙○○（指就被
    告丙○○、甲○○所涉犯行，林高任、被告乙○○乃被告以
    外之人，其供述亦有傳聞法則之適用）於警詢中之陳述，業
    經上開被告2 人之辯護人以屬於審判外之陳述而不予同意作
    為證據（見原審卷(一)第94、112、120、121、134頁），且本
    院審酌上開證人於警詢中之陳述，並未有何較可信之特別情
    況，得以排除上開證人當時有不實陳述之風險，而可取代當
    事人於公判庭上行使反對詰問之核實擔保，且上開陳述亦未
    具證明被告丙○○、甲○○犯罪事實存否之必要性，是本件
    證人林高任、被告乙○○警詢中之陳述，為被告以外之人於
    審判外之言詞陳述，依刑事訴訟法第159條第1項之規定，對
    被告丙○○、甲○○自不得作為證據。
貳、實體部分
一、被告乙○○部分：
(一)、訊據被告乙○○固坦承於上開時、地，由「Peter 」透過伊
    找上林高任經營之達裕公司為運輸管道，將「Peter 」預藏
    於金屬製模具內之違禁物品自大陸地區運輸入境臺灣，由被
    告乙○○擔任運抵臺灣後之領貨、接應者，交予「Peter 」
    所指定之「小高」成年男子，林高任每次則可獲30萬元之報
    酬，嗣於上開時、地，經林高任介紹認識欲購買毒品之被告
    丙○○，乃介紹被告丙○○與「Peter 」認識接洽，其後，
    於上開時、地，由林高任之達裕公司自大陸地區運輸其內夾
    藏物品之模具入境臺灣，第1次係由澳門航空公司於95 年12
    月5日晚間11時10分許，以第NX336號班機運抵臺灣桃園機場
    ，伊與被告甲○○於上開時間駕駛車牌號碼CS─7932號自用
    小客車至一路發公司位在桃園縣龜山鄉○○○路○段203號之
    桃園集運站提領後，旋至桃園縣桃園市○○路208 巷30號之
    「鄉村汽車旅館」第105號房間內，合力取出裝在3只模具內
    之物品，由被告甲○○取走其中2 袋轉交被告丙○○收執，
    另外屬「Peter」所有欲轉交「小高」之2小袋，則由其合併
    裝成1袋後帶回桃園縣龜山鄉○○路102號5 樓家中浴室內藏
    放，待「小高」者前來拿取，第2 次是由澳門航空公司於95
    年12月12日晚間11時10分許，以第NX336 號班機運抵臺灣桃
    園機場，提貨前伊與林高任、被告丙○○、甲○○有到真鍋
    咖啡廳，伊與被告甲○○即於上開時間共同駕駛被告丙○○
    所有之車牌號碼5236－ET號自用小客車至桃園國際機場「華
    儲倉儲碼頭」，領取上開模具（暨外包裝之木箱），遭警當
    場查獲，嗣在模具內取出如附表一編號(二)所示之物，及扣得
    如附表三編號(二)、(三)、(四)所示之行動電話，嗣再帶同警方至
    其上開住處扣得如附表二、附表五編號(二)所示之電子磅秤 1
    個等情，惟矢口否認有何運輸第二級毒品甲基安非他命之犯
    行，於審理中辯稱：伊於案發後均已自白且主動配合調查，
    並深表悔悟，請從輕量刑云云。被告乙○○辯護人亦辯以：
    被告乙○○於偵、審中已坦承不諱，被告甲○○將2 包毒品
    放在他車上時，他並不知道，原審認為他未坦承，所以才判
    7 年，量刑過重，本件被告乙○○應依證人保護法第4 條予
    以減刑云云。
(二)、經查：
１、林高任係達裕公司負責人，以從事貨物進、出口航空貨物運
    送承攬業務為業；於95 年11月間，因「Peter」透過被告乙○○找上林高任，謀議由林高任所經營之達裕公司為運輸違
    禁物管道，將「Peter 」預藏於金屬製模具內之違禁物自大
    陸地區運輸入境臺灣，被告乙○○則為該違禁物運抵臺灣後
    之領貨、接應者，交予「Peter 」所指定與之有共同犯意聯
    絡之某真實姓名年籍不詳綽號「小高」成年男子，林高任每
    次則可獲得30萬元之報酬。嗣同年月間某日，綽號「官哥」
    之被告丙○○向林高任表示欲購買毒品，經林高任告以「乙○○比伊還熟大陸市場」，遂介紹被告乙○○與被告丙○○
    認識，被告乙○○乃介紹被告丙○○向「Peter 」洽購，被
    告乙○○並以其所有如附表三編號(二)所示門號0000000000號
    行動電話、如附表三編號(三)所示大陸地區門號 00000000000
    號行動電話、如附表四編號(二)所示門號0000000000號行動電
    話（未扣案）各1 支，與丙○○所有如附表四編號(一)所示之
    門號0000000000號行動電話（未扣案）、林高任所有如附表
    三編號(一)所示門號0000000000號行動電話支互為聯繫，嗣「
    Peter 」於上開時、地將如附表一編號(一)所示之物以塑膠袋
    分裝成2袋，另連同「Peter」欲轉交「小高」成年男子之如
    附表二所示之物以塑膠袋分裝成2小袋，逐一藏置在3只中空
    之金屬模具內，再將3只金屬模具分別裝入3只木箱封存後，
    旋於95年12月4 日，持至林高任所經營之達裕公司位於大陸
    地區廣東省深圳地區之不知情之協力公司超盟公司成年人員
    辦理航空運輸，再利用不知情之澳門航空公司空運抵臺。嗣
    澳門航空公司即將該批夾藏違禁物品之金屬模具於95年12月
    5日晚間11時10分許，以第NX336號班機運抵臺灣桃園機場，
    林高任再委由不知情之協力廠商一路發公司成年人員提領載
    至一路發公司位在桃園縣龜山鄉○○○路○段203號之桃園集
    運站放置，林高任並通知被告乙○○前去領取，被告乙○○
    接獲通知後，遂以其所有如附表四編號(二)所示門號00000000
    00號行動電話（未扣案），與被告丙○○小弟被告甲○○以
    其所有之如附表三編號(四)門號0000000000號行動電話聯繫領
    取上開違禁物品事宜，2 人旋於翌（6日）上午8時許，共同
    駕駛被告乙○○不知情之姊萬芷琪所有之車牌號碼CS─7932
    號自用小客車前往桃園縣龜山鄉○○○路○段203號的一路發
    公司桃園集運站，推由被告乙○○以陳海為名領取後，2 人
    旋再同車於當日上午9時34分許，駛抵位在桃園縣桃園市○○路208巷30號之「鄉村汽車旅館」第105號房間內，合力取
    出裝在3 只模具內之違禁物品，其中如附表一編號(一)所示之
    物2 袋，逕由被告丙○○之小弟被告甲○○取走欲轉交被告
    丙○○收執，另外屬「Peter 」所有欲轉交「小高」之如附
    表二所示之物2小袋，則由被告乙○○合併裝成1袋後帶回位
    在桃園縣龜山鄉○○路102號5樓家中浴室內藏放，待「小高
    」前來拿取，林高任嗣取得上開約定之30萬元報酬，被告乙○○則尚未取得約定報酬5萬元。後再由「Peter」自大陸地
    區將如附表一編號(二)所示之物，藏放於如附表三編號(五)所示
    中空之金屬模具2個內，再以如附表三編號(六)所示2個木箱將
    模具封存，交由林高任以前揭方法抵臺，嗣澳門航空公司即
    將該批夾藏違禁物品之金屬模具於95年12月12日晚間11時10
    分許，以第NX336 號班機運抵臺灣桃園機場，貨到後，即翌
    日（13日）凌晨1 時許，被告丙○○、甲○○乃旋與林高任
    、被告乙○○相聚在桃園縣桃園市○○路上「真鍋咖啡廳」
    ，由被告乙○○、林高任先後抵達，林高任電話確認貨到，
    並電話聯絡其員工劉銘宸，指示其讓被告乙○○等人得逕入
    桃園機場華儲倉儲碼頭內領貨，俟被告丙○○、甲○○共同
    駕駛被告丙○○所有之車牌號碼5236－ET號自用小客車抵達
    真鍋咖啡廳，被告乙○○即稱「開你們的車，我們走」，旋
    夥同被告甲○○駕駛被告丙○○之上開自用小客車，前往桃
    園機場華儲倉儲碼頭領取上開木箱貨件2 只（內分別裝有夾
    藏違禁物之模具各1 只），為警當場查獲，並扣得如附表三
    編號(六)所示之木箱2 個，及其內如附表三編號(五)所示之金屬
    模具2個，並當場在模具內分別取出如附表一編號(二)所示4袋
    重量各約略為1.002公斤、1.002 公斤、0.536 公克、0.470
    公克（均含袋重）之物，另扣得被告乙○○所有如附表三編
    號(二)所示門號0000000000號行動電話、如附表三編號(三)所示
    大陸地區門號00000000000 號行動電話、被告甲○○所有如
    附表三編號(四)所示之門號0000000000號行動電話各1 支。嗣
    被告乙○○於同日晚上10時許，帶同警方至其位於桃園縣龜
    山鄉○○路102號5樓家中浴室內，經其同意搜索，扣得如附
    表二所示含袋重844 公克之物及如附表五編號(二)所示之電子
    磅秤1 個等情，業據被告乙○○所坦認在卷（見前揭95年度
    偵字第26437號卷(一)第5至9、52至55、92至94、145至147 頁
    ，卷(二)第18至21頁、77至79頁，96年度偵字第2177號卷第15
    頁，95年度他字第160 號卷第12至14頁，本院96年度聲羈字
    第1087號卷第8 頁，原審卷(一)第29至31、84至85頁，卷(二)第
    136至154頁），核與證人即原審共同被告林高任於警詢中陳
    述、偵查中具結證述及於原審審理時經交互詰問具結證述之
    情節（見原審95年度偵字第26437 號（卷一）第68至75頁，
    卷(二)第18至21、98頁，同署96年度偵字第2177號卷第14頁，
    95年度他字第160 號卷第12頁，原審卷(二)第121至136頁）；
    證人即查獲員警郭豐玉於原審審理時具結證述之查獲情節（
    見原審卷(二)第8 至13頁）；證人即一路發公司桃園站主任張
    登富於警詢中陳述之95年12月6 日該次領貨情節（見同署95
    年度偵字第26437 號（卷一）第100至102頁）；證人即不知
    情之全立公司負責人劉育豪於警詢中陳述之95年12月6 日將
    模具自臺灣寄回大陸之情節（見同署95年度偵字第26437 號
    （卷一）第106至107頁）；證人即達裕公司員工劉銘宸於檢
    察官訊問時具結證述之95年12月13日凌晨林高任以電話指示
    供被告乙○○等自取模具情節（同前卷（卷二）第17至18頁
    ）相符，並有95年12月13日查獲時之現場及起獲毒品照片共
    20幀（同前卷（卷一）第17至26頁）、臺灣臺東地方法院檢
    察署檢察官95年10月12日95東檢國列聲監（續）字第000125
    號通訊監察書及附件、95年10月23日95東檢國列聲監（續）
    字第000129號通訊監察書及附件、95年10月27日東檢國列聲
    監（續）字第000130號通訊監察書及附件、95年11 月9日95
    東檢國列聲監（續）字第000139號通訊監察書及附件、95年
    11月23日東檢國列聲監（續）字第000143號通訊監察書及附
    件、95年12月8日東檢國列聲監（續）字第000160 號通訊監
    察書及附件各1 份（同前卷（卷一）第119至136頁）、同案
    被告林高任所使用之門號0000000000號行動電話通訊監察譯
    文共13紙（同前卷（卷一）第27至32頁、（卷二）第27至33
    頁）、被告乙○○所使用之門號0000000000號行動電話通訊
    監察譯文共6 紙（同前卷（卷一）第33至34頁，（卷二）第
    34至36、87頁）、同案被告丙○○所使用門號0000000000號
    行動電話通訊監察譯文1 紙（同前卷（卷二）第37頁）、同
    案被告乙○○所使用之門號0000000000號行動電話通聯調閱
    查詢單紙（同前卷（卷二）第46至56頁）、屏東縣警察局扣
    押物品目錄表1 紙（在桃園國際機場華儲倉儲碼頭查扣物品
    ，同前卷（卷一）第43頁）、屏東縣警察局扣押筆錄及扣押
    物品目錄表2 份（分別在被告乙○○及林高任住處查扣物品
    ，同前卷（卷一）第77至80、95至98頁）、一路發物流95年
    12月6日提單3紙（同前卷（卷一）第103 頁）、全立航空貨
    運承攬有限公司之寄件人為「達裕」之運送單據6 紙（同前
    卷（卷一）第108至109頁）、被告乙○○帶同警方至鄉村汽
    車旅館指認案發地點所攝照片1幀（同前卷（卷一）第150頁
    ）、臺灣桃園機場航班資訊季航班查詢4 紙（同前卷（卷二
    ）第88 至91 頁）在卷可稽，及為警於95年12月13日凌晨 2
    時40分許，在桃園機場華儲倉儲，自被告丙○○之車牌號碼
    5236－ET號自用小客車後車廂內起出如附表三編號(五)、(六)之
    木箱2只及其內2只模具，自該模具中起獲如附表一編號(二)之
    不明成分淺褐色結晶物4 袋，及在被告乙○○身上起獲如附
    表三編號(二)(三)所示之行動電話各1 支、在被告甲○○身上起
    獲如附表三編號(四)所示之行動電話1 支、在林高任處起獲如
    附表三編號(一)所示之之行動電話1 支、在被告乙○○住處浴
    室內起獲如附表二所示之不明成分淺褐色結晶物1 袋、如附
    表五編號(二)所示電子磅秤1 個等扣案可證。而上開扣案如附
    表一編號(二)所示不明成分淺褐色結晶物4 袋，經臺東縣警察
    局鑑識課初步採證鑑定結果，分別係含袋重 1.002 公斤、
    1.002公斤、0.536公斤、0.470公斤，總重共計3.010公斤，
    有測量採證照片6 幀在卷可稽（同前卷（卷一）第45頁），
    經該局鑑識人員以軍備局生產製造中心第204 廠所製造之安
    非他命毒品檢驗盒試劑加以鑑驗，其結果係呈藍色安非他命
    毒品反應；如附表一編號(二)、如附表二所示不明成分淺褐色
    結晶物5袋，送內政部警政署刑事警察局鑑定以(一)氣相層析/
    質譜分析法及(二)核磁共振分析法鑑定結果，檢出第二級毒品
    甲基安非他命成分（編號A至E，經檢視均為淺褐色結晶，外
    觀型態均相似，隨機抽取編號A，淨重993.10公克，取 0.41
    公克鑑定用罄，餘992.69公克，純度約98.4％，依據抽測純
    度質，推估編號A至E均含第二級毒品甲基安非他命之驗前總
    純質淨重約3742. 52公克）一情，有內政部警政署刑事警察
    局95年12月28日刑鑑字第095190509號鑑定書1紙、臺東縣警
    察局鑑識課支援證物採證初步報告1紙及採證照片6幀、刑事
    案件證物採驗紀錄表1紙（同前卷（卷一）第44、45、148頁
    、（卷二）第44頁）在卷可稽，是此部分之事實，首堪認定
    。
２、而被告乙○○於運送、接應上開模具貨物之初，乃明知模具
    內夾藏係第二級毒品甲基安非他命，猶與林高任、被告丙○○、「Peter」共謀將被告丙○○購自「Peter」之第二級毒
    品甲基安非他命以夾藏於金屬模具內之方式自大陸運抵臺灣
    ，並與共犯甲○○於上開時地2 度前往領取上開夾藏第二級
    毒品甲基安非他命之模具之事實，亦據被告乙○○於警詢、
    檢察官訊問時自承不諱（同前卷(一)第5頁至第9頁、第92頁至
    第94頁、第145頁至第147頁、第52頁至第54頁、同前卷(二)第
    18頁至第20頁、同署96年度偵字第2177號卷第15頁），可見
    由被告乙○○前開警詢、偵查中所述，已明確自承其明知模
    具內夾藏毒品甲基安非他命而運毒之情節，具有運輸第二級
    毒品甲基安非他命之共同犯意至為灼然。且據證人即同案共
    犯林高任於檢察官訊問具結證述及原審審理中經交互詰問具
    結證述之情節（同前署95年度偵字第26437 號卷(二)第18頁至
    第21頁、原審卷(二)第121頁至第136頁），已詳述被告乙○○
    如何共謀運輸第二級毒品甲基安非他命之情節，其所述聯繫
    運毒情節，復與卷內被告乙○○所使用之門號0000000000號
    行動電話、門號0000000000號行動電話與林高任所使用之門
    號0000000000號行動電話、被告丙○○所使用之門號000000
    0000號行動電話通訊監察譯文所載聯繫情節完全相符（見同
    署95年度偵字第26437 號（卷一）第27至34頁，（卷二）第
    35、87頁）；審酌林高任就其知悉其內係毒品一節亦坦承不
    諱，毫無卸責諉罪被告乙○○之情形，與被告乙○○間亦無
    仇恨怨隙，又經具結，自無甘冒偽證刑責虛詞構陷被告乙○○之必要，是林高任上開證述，相當可信。而依據卷內被告
    乙○○與被告丙○○間之通訊監察譯文內容，被告乙○○猶
    與被告丙○○核對其與被告甲○○領取後交被告甲○○轉致
    被告丙○○之毒品內容及數量（同前署96年度偵字第2177號
    卷第15頁，95年度偵字第26437 號（卷二）第87頁），被告
    乙○○對予以模具運輸第二級毒品安非他命知之甚詳，且依
    謀議而行至堪認定。
３、此外，復有95年12月13日查獲時之現場及起獲毒品照片共20
    幀（同前署96年度偵字第26437 號（卷一）第17至26頁）、
    臺灣臺東地方法院檢察署檢察官95年10月12日95東檢國列聲
    監（續）字第000125號通訊監察書及附件、95年10月23日95
    東檢國列聲監（續）字第000129號通訊監察書及附件、95年
    10 月27日東檢國列聲監（續）字第000130 號通訊監察書及
    附件、95年11月9日95東檢國列聲監（續）字第000139 號通
    訊監察書及附件、95年11 月23 日東檢國列聲監（續）字第
    000143號通訊監察書及附件、95年12月8 日東檢國列聲監（
    續）字第000160號通訊監察書及附件各1份（同前卷(一)第119
    至136頁）、被告林高任所使用之門號0000000000 號行動電
    話通訊監察譯文共13紙（同前卷(一)第27至32頁、卷(二)第27至
    33頁）、共犯即同案被告乙○○所使用之門號0000000000號
    行動電話通訊監察譯文共6 紙（同前卷(一)第33至34、卷(二)第
    34至36、87頁）、被告丙○○所使用門號0000000000號行動
    電話通訊監察譯文1 紙（同前卷(二)第37頁）、被告乙○○所
    使用之門號0000000000號行動電話通聯調閱查詢單紙（同前
    卷(二)第46至56頁）、屏東縣警察局扣押物品目錄表1 紙（在
    桃園國際機場華儲倉儲碼頭查扣物品，同前卷(一)第43頁）、
    屏東縣警察局扣押筆錄及扣押物品目錄表2 份（分別在被告
    乙○○及林高任住處查扣物品，同前卷(一)第77至80、95至98
    頁）、一路發物流95年12月6日提單3 紙（同前卷(一)第103頁
    ）、全立航空貨運承攬有限公司之寄件人為「達裕」之運送
    單據6 紙（同前卷(一)第108至109頁）、乙○○帶同警方至鄉
    村汽車旅館指認案發地點所攝照片1幀（同前卷(一)第150頁）
    、臺灣桃園國際機場航班資訊季航班查詢4 紙（同前卷(二)第
    88 至91 頁）在卷可稽，及為警於95年12月13日凌晨2 時40
    分許，在桃園國際機場華儲倉儲，自被告丙○○之車牌號碼
    5236－ET號自用小客車後車廂內起出如附表三編號(五)、(六)之
    木箱2只及其內2只模具，自該模具中起獲如附表一編號(二)之
    不明成分淺褐色結晶物4 袋，及在被告乙○○身上起獲如附
    表三編號(二)(三)所示之行動電話各1 支、在被告甲○○身上起
    獲如附表三編號(四)所示之行動電話1 支、在被告林高任處起
    獲如附表三編號(一)所示之行動電話1 支、在被告乙○○住處
    浴室內起獲如附表二所示之不明成分淺褐色結晶物1 袋、如
    附表五編號(二)所示電子磅秤1 臺等扣案可證。而上開扣案如
    附表一編號(二)所示不明成分淺褐色結晶物4 袋，經臺東縣警
    察局鑑識課初步採證鑑定結果，分別係含袋重1.002 公斤、
    1.002公斤、0.536公斤、0.470公斤，總重共計3.010公斤，
    有測量採證照片6 幀在卷可稽（同前卷(一)第45頁），經該局
    鑑識人員以軍備局生產製造中心第204 廠所製造之安非他命
    毒品檢驗盒試劑加以鑑驗，其結果係呈藍色安非他命毒品反
    應；如附表一編號(二)、如附表二所示不明成分淺褐色結晶物
    5袋，送內政部警政署刑事警察局鑑定以(一)氣相層析/質譜分
    析法及(二)核磁共振分析法鑑定結果，檢出第二級毒品甲基安
    非他命成分（編號A至E，經檢視均為淺褐色結晶，外觀型態
    均相似，隨機抽取編號A，淨重993.10 公克，取0.41公克鑑
    定用罄，餘992.69公克，純度約98.4％，依據抽測純度質，
    推估編號A至E均含第二級毒品甲基安非他命之驗前總純質淨
    重約3742.52 公克）一情，有內政部警政署刑事警察局95年
    12月28日刑鑑字第095190509號鑑定書1紙、臺東縣警察局鑑
    識課支援證物採證初步報告1紙及採證照片6幀、刑事案件證
    物採驗紀錄表1紙（同前卷(一)第44、45、148頁、卷(二)第44頁
    ）在卷可稽。綜此，被告乙○○前揭於警詢、偵查中具任意
    性之自白自屬可信，前揭犯罪事實亦可認定。又按數行為於
    密切接近之時地實施，侵害相似之法益，各行為之獨立性極
    為薄弱，依一般社會健全觀念，在時間差距上，難強行分開
    ，在刑法評價上，以視為數個舉動之接續施行，合為包括之
    一行為予以評價，較為合理，屬接續犯。次按被告甲○○從
    第1藏毒處所將毒品海洛因搬運至第2藏毒處所，雖分2 次（
    91年5 月20日、同年月22日）運輸毒品海洛因，惟均基於單
    一之運輸毒品犯意，屬一犯意接續多次行為，只侵害一個法
    益，應為接續犯，均屬單純一罪（臺灣高等法院94年度上重
    更(二)字第68號著有判決可資參照）。查本件共犯林高任對被
    告丙○○所購買如附表一所示之同一批毒品甲基安非他命，
    自大陸地區起運，部分因故遲延，而以不同班機先後（95年
    12月5 日、同年月12日）運輸入境臺灣之行為，均係基於單
    一之共同運輸毒品犯意，就航空貨運定期班機情形以觀，依
    一般社會健全觀念，在時間差距上，尚難強行分開，揆諸上
    開說明，應認屬一犯意接續多次行為，再者，林高任雖於警
    詢中亦供稱：95年12月6 日這次伊的代價約是30萬元到40萬
    元，但95年12月12日這次的30萬元伊還沒有拿到等語，然被
    告乙○○於原審審理時則供稱：林高任說「他要拖」，伊回
    答「不要緊，他還有2粒在手，怕什麼」是指95年12月6日領
    貨的運費，「他還有2粒在手」是指「Peter」還有2 個模具
    沒有到齊，「他要拖」是指對方運費拖著還沒有給等語，而
    衡諸本件同一批毒品之運輸，既基於相同之單一犯意，採擇
    以不同班機載運之航空運輸方式，原即有雙倍之運輸成本，
    是縱被告林高任尚有1 次「運費」要收取，亦不過係本件毒
    品運輸部分因故遲延而增加之所需，尚不得因此遽認有不同
    犯意之另一運輸毒品犯行，附此敘明。至被告乙○○對被告
    丙○○所購買如附表一所示之同一批毒品甲基安非他命，自
    大陸地區起運而以不同班機先後（95年12月5 日、同年月12
    日）運輸入境臺灣之行為，係基於單一之共同運輸毒品犯意
    ，核屬一犯意接續多次行為，已如前述，併此敘明。
４、綜上所述，本件被告乙○○運輸第二級毒品甲基安非他命且
    居中主導並參與重要犯行事證明確，其犯行至堪認定，應依
    法論科。
二、被告丙○○、甲○○部分：
(一)、訊據被告丙○○固坦承經由林高任認識被告乙○○，並向被
    告乙○○表示要購買毒品安非他命，並於95年12月13日凌晨
    1 時許，與被告甲○○共同駕駛被告丙○○所有之車牌號碼
    5236－ET號自用小客車至真鍋咖啡廳，被告林高任、被告乙○○當時亦在真鍋咖啡廳內等情（見原審卷(一)第41、92頁，
    卷(二)第155、227頁），被告甲○○固坦承認識林高任、被告
    丙○○，且於上開時、地2 次與被告乙○○前往搬取模具，
    第1次搬取模具後，回程途中至桃園市○○路208巷30號鄉村
    汽車旅館，由被告乙○○拆取模具內物品；於第2 次前往搬
    取模具前，即95年12月13日凌晨1 時許，與被告丙○○共同
    駕駛被告丙○○所有之車牌號碼5236－ET號自用小客車至真
    鍋咖啡廳，林高任、被告乙○○當時亦在真鍋咖啡館內，伊
    再與被告乙○○駕駛丙○○之上開自用小客車前往華儲倉儲
    碼頭搬取模具，即為警當場查獲等情（見原審卷(一)第51頁、
    132 頁、卷(二)第231至237頁），惟均矢口否認有何運輸第二
    級毒品甲基安非他命之犯行，被告丙○○辯稱：「伊只是要
    買甲基安非他命來吃，甲基安非他命伊沒有拿到，從頭到尾
    伊模具也沒有看到，模具和木箱也不是伊去訂製的，也不是
    伊去運輸，伊只是跟他們說伊要買來吃，他們進多少，伊怎
    麼會知道，進的人怎麼會告訴伊他們要進的量」（見原審卷
    (二)第261 頁）、「我是向林高任說買甲基安非他命來舒壓，
    林高任叫我找被告乙○○即可，我不知運輸毒品的過程」云
    云（本院卷第166 頁背面），其辯護人辯稱：「被告丙○○
    知道被告乙○○有管道可以購買第二級毒品甲基安非他命，
    係為自己施用而詢問，根據被告丙○○在這段期間的銀行帳
    戶資料，都沒有匯出款項的行為，這2 次運送第二級毒品甲
    基安非他命的貨主是「小高」，通訊監察譯文內容是關於當
    鋪的事情，且被告丙○○並無出境資料，無法與共犯聯繫，
    且懲治走私條例第2條第1項之罪所定逾公告數額要件，於本
    案並無法證明到底運進來的數量是多少是否逾越公告數額，
    被告乙○○始終未交付任何甲基安非他命予被告丙○○，被
    告丙○○對於林高任、被告乙○○如何取得甲基安非他命一
    無所悉。卷證內並無詳載日期及如何商議走私毒品等證據，
    林高任自行走私，與被告丙○○無關，林高任前已走私7 、
    8次以上，被告丙○○均未曾參與被告乙○○與Peter商量要
    以43或435 支代價出售予被告丙○○，可見被告丙○○確無
    走私毒品之犯意，被告丙○○若有罪，亦僅參與走私且自白
    不諱，應予減刑」云云（見原審卷(一)第93、95、97、115 頁
    ，卷(二)第262頁，96年10月18日刑事辯護狀、本院卷第179頁
    正面）；被告甲○○辯稱：「伊只是幫忙被告乙○○去搬油
    壓機，是因為油壓機很重，被告乙○○在旅館房間內將之拆
    開後取出其內物品有交給伊，被告乙○○說是化學藥品，但
    伊放在汽車後座座椅上沒有帶走，伊沒有轉交甲基安非他命
    給被告丙○○，伊並不知道模具內有甲基安非他命，伊是基
    於朋友的立場去幫忙被告乙○○，伊不知情」、「我是單純
    幫被告乙○○搬運油壓機木箱，我不知道裡面是毒品，也沒
    有說好要共同運輸毒品」云云（見原審卷(一)第51、133 頁，
    卷(二)第231至237頁，本院卷第166 頁背面），其辯護人辯稱
    ：「被告甲○○是否構成本案犯罪，重點在他有無犯意聯絡
    及行為分擔，這2 次去搬運木箱的事情，是被告乙○○找被
    告甲○○去搬運模具，因為他對臺北路況不熟，所以請被告
    甲○○幫忙，被告甲○○雖有幫忙搬，但他不知道模具內是
    第二級毒品甲基安非他命，被告甲○○歷經偵、審都說是化
    學原料，林高任也說不知道甲○○知不知道，可以證明被告
    甲○○確實不知情，模具並非被告甲○○所拆解，由卷內通
    訊監察譯文可見被告甲○○僅係被告乙○○通知去搬取模具
    ，且懲治走私條例第2條第1項之罪所定逾公告數額要件，於
    本案並無法證明到底運進來的數量是多少是否逾越公告數額
    」、「根據所有監聽譯文，可見被告甲○○未參與任何運輸
    毒品，只是單純幫忙運模具，對於內裝毒品並不知情，亦無
    參與，林高任與被告乙○○事先犯意聯絡並未告知被告甲○○，被告甲○○無犯意聯絡與行為分擔，復未參與拆開模具
    ，被告胡族只是將那包東西放在被告乙○○車上，如認犯罪
    ，亦應依幫助犯論科」云云（見原審卷(一)第133至134頁，卷
    (二)第262頁，96年10月18日刑事辯護狀、本院卷第197頁正面
    ）。
(二)、經查：
１、被告丙○○乃綽號「官哥」之人，並於上開時、地向林高任
    表示欲購買第二級毒品甲基安非他命，經林高任介紹認識被
    告乙○○，被告丙○○告知被告乙○○上開購毒之事。嗣被
    告丙○○以其所有如附表四編號(一)所示之門號0000000000號
    行動電話（未扣案）與林高任所有如附表三編號(一)所示門號
    0000000000號行動電話、被告乙○○所有如附表三編號(二)所
    示門號0000000000號行動電話、如附表三編號(三)所示大陸地
    區門號00000000000 號行動電話、如附表四編號(二)所示門號
    0000000000號行動電話（未扣案）各1支互有聯繫，其後，3
    只內藏不詳成分物品之金屬製模具，經分別裝入3 只木箱封
    存後，旋空運抵台，經一路發公司提領載至該公司位在桃園
    縣龜山鄉○○○路○段203號之桃園集運站放置，被告乙○○
    遂以其所有如附表四編號(二)所示門號0000000000號行動電話
    （未扣案），與被告甲○○以其所有之如附表三編號(四)門號
    0000000000號行動電話聯繫領取上開貨件事宜，2 人於上開
    時間共同駕車前往上開集運站領取後，2 人旋再同車於當日
    上午，駛抵鄉村汽車旅館，取出裝在3 只模具內夾藏之不詳
    物品，其中一部分由被告乙○○交予被告甲○○，其後，如
    附表三編號(五)所示中空之金屬製模具2只（暨外包裝2只木箱
    ）亦以相同方式空運抵臺，被告丙○○、被告甲○○、林高
    任、被告乙○○於該貨件抵臺後，於上開時間在真鍋咖啡廳
    見面，且被告丙○○、被告甲○○係共同駕駛被告丙○○所
    有之車牌號碼5236－ET號自用小客車抵達真鍋咖啡館，而被
    告乙○○見被告丙○○、被告甲○○一到場，旋夥同被告甲○○駕駛丙○○之上開自用小客車，前往桃園機場華儲倉儲
    碼頭領取上開木箱貨件2 只，為警當場查獲，並當場在模具
    內分別取出如附表一編號(二)所示4袋重量各約略為1.002公斤
     、1.002公斤、0.536公克、0.470公克（均含袋重）之第二
    級毒品甲基安非他命一情，為被告丙○○、甲○○所坦承（
    見原審卷(一)第41至42、51、52、92、132 至133 頁，卷二第
    225至237頁），核與證人林高任、被告乙○○於偵查中具結
    證述及原審審理時經交互詰問具結證述之情節（見前揭95年
    度偵字第26437 號卷(一)第52至58頁，卷(二)第18至21、97至99
    頁，前揭96年度偵字第2177號卷第14、15頁、前揭95年度他
    字第160 號卷第12至14頁，見原審卷(二)第121至154頁）；證
    人即查獲員警郭豐玉於原審審理時具結證述之查獲情節（見
    原審卷(二)第8至13頁）相符，並有95年12月13 日查獲時之現
    場及起獲毒品照片共20幀（見前揭95年度偵字第26437 號卷
    (一)第17至26頁）、臺灣臺東地方法院檢察署檢察官95年10月
    12日95東檢國列聲監（續）字第000125號通訊監察書及附件
    、95年10月23日95東檢國列聲監（續）字第000129號通訊監
    察書及附件、95年10月27日東檢國列聲監（續）字第000130
    號通訊監察書及附件、95年11月9 日95東檢國列聲監（續）
    字第000139號通訊監察書及附件、95年11月23日東檢國列聲
    監（續）字第000143號通訊監察書及附件、95年12月8 日東
    檢國列聲監（續）字第000160號通訊監察書及附件各1 份（
    同上卷(一)第119至136頁）、林高任所使用之門號0000000000
    號行動電話通訊監察譯文共13紙（同上卷(一)第27至32頁，卷
    (二)第27至33頁）、同案被告乙○○所使用之門號0000000000
    號行動電話通訊監察譯文共6紙（同上卷(一)第33 至34頁，卷
    (二)第34至36、87頁）、被告丙○○所使用門號0000000000號
    行動電話通訊監察譯文1紙（同上卷二第37頁）、同案被告
    乙○○所使用之門號0000000000號行動電話通聯調閱查詢單
    11紙（同上卷（二）第46至56頁）、屏東縣警察局扣押物品
    目錄表1 紙（在桃園國際機場華儲倉儲碼頭查扣物品，同上
    卷(一)第43頁）、一路發物流95年12月6日提單3紙（同上卷(一)
    第103 頁）、全立航空貨運承攬有限公司之寄件人為「達裕
    」之運送單據6 紙（同上卷(一)第108至109頁）、乙○○帶同
    警方至鄉村汽車旅館指認案發地點所攝照片1 幀（同上卷(一)
    第150頁）、臺灣桃園機場航班資訊季航班查詢4紙（同上卷
    (二)第88 至91 頁）在卷可稽，及為警於95年12月13日凌晨 2
    時40分許，在桃園機場華儲倉儲，自被告丙○○之車牌號碼
    5236－ET號自用小客車後車廂內起出如附表三編號(五)、(六)之
    木箱2只及其內2只模具，自該模具中起獲如附表一編號(二)之
    不明成分淺褐色結晶物4 袋，及在被告乙○○身上起獲如附
    表三編號(二)(三)所示行動電話各1 支、在被告甲○○身上起獲
    如附表三編號(四)所示之行動電話1 支、在共犯林高任處起獲
    如附表三編號(一)所示之之行動電話1 支扣案可證，是此部分
    之事實，首堪認定。而經警起獲夾藏於模具不明物品共計 4
    包，均係第二級毒品甲基安非他命，分別係含袋重1.002 公
    斤、1.002公斤、0.53 6公斤、0.470公斤，總重共計 3.010
    公斤，純度約98.4％一情，亦有內政部警政署刑事警察局95
    年12月28日刑鑑字第095190509號鑑定書1紙、台東縣警察局
    鑑識課支援證物採證初步報告1紙及採證照片6幀、刑事案件
    證物採驗紀錄表1紙（見同上卷(一)第44、45、148頁、卷(二)第
    44頁）在卷可稽。要之，被告丙○○、乙○○及甲○○對輸
    入上開毒品均有認識及參與上開運輸之行為，具有犯意之聯
    絡及行為之分擔，被告丙○○、甲○○及渠等辯護人上開辯
    解，無非事後飾詞圖卸，委不足取，被告丙○○、甲○○犯
    行至堪認定，應予依法論科。
２、按毒品危害防制條例第4 條所謂「運輸」係指本於運輸意思
    而搬運輸送而言，倘具有此意圖者，一有搬運輸送之行為，
    犯罪即已成立，並非以運抵目的地為完成犯罪之要件。而運
    輸毒品罪，並不以兩地間毒品直接搬運輸送移轉存置於特定
    地點為限，其以迂迴、輾轉方法，利用不相同之運輸工具、
    方法，將特定之毒品移轉運送至終極目的地者，其各階段之
    運送行為，均不失為「運輸」行為之一種。又運輸毒品罪祇
    以所運輸之毒品已實施運送為已足，並非以運抵目的地為完
    成犯罪之要件，換言之，區別該罪既遂、未遂之依據，應以
    已否起運為準，既已起運，構成該罪之輸送行為即已完成，
    不以達到目的地為既遂條件（最高法院92年度台上字第5426
    號、92年度台上字第3096號判決意旨參照）。查本件如附表
    一所示之第二級毒品甲基安非他命，係被告丙○○自大陸地
    區向「Peter 」所購入，經與被告丙○○、甲○○有犯意聯
    絡之林高任安排自大陸運送至臺灣，再由有共同犯意聯絡之
    被告乙○○、甲○○在臺領貨交予被告丙○○，業如前述，
    顯見被告丙○○、甲○○與該綽號「Peter 」、林高任、被
    告乙○○共同以迂迴、輾轉方法，利用不知情之運送人將上
    開毒品自境外輸入臺灣運送至被告丙○○處，依前揭說明，
    被告丙○○、甲○○之行為，自該當於私運管制物品進口及
    運輸第二級毒品之罪責，且按刑法第28條之共同正犯，係採
    客觀主義，以共同實施構成犯罪事實之行為為成立要件。雖
    共犯相互間祇須分擔一部分行為，苟有犯意聯絡，仍應就全
    部犯罪事實共同負責，然其所為之一部行為，究須構成犯罪
    事實之內容，始有分擔實施之可言，（最高法院85年台上字
    第145 號裁判要旨參照）。查被告丙○○既然找林高任、被
    告乙○○向大陸地區之「Peter 」自臺灣境外之大陸地區運
    輸毒品入境臺灣，由「Peter 」提供毒品寄運，而由被告甲○○與被告乙○○擔任收受之工作，該毒品運進臺灣乃在被
    告丙○○、甲○○之犯意聯絡內，且被告甲○○分階段擔任
    該運毒之工作，則被告丙○○、甲○○自屬有犯意之聯絡及
    行為之分擔，仍須對運輸毒品及私運管制物品進口負責。又
    被告丙○○既係謀自大陸地區「Peter 」處購買甲基安非他
    命，始經林高任、乙○○等人之運送管道自大陸地區運輸入
    境臺灣，業如前述，被告丙○○自有運輸毒品之犯意。又刑
    法上之幫助犯，固以幫助他人犯罪之意思而參與犯罪構成要
    件以外之行為而成立，惟所謂以幫助他人犯罪之意思而參與
    者，指其參與之原因，僅在助成他人犯罪之實現者而言，倘
    以合同之意思而參加犯罪，即係以自己犯罪之意思而參與，
    縱其所參與者為犯罪構成要件以外之行為，仍屬共同正犯，
    又所謂參與犯罪構成要件以外之行為者，指其所參與者非直
    接構成某種犯罪事實之內容，而僅係助成其犯罪事實實現之
    行為而言，苟已參與構成某種犯罪事實之一部，即屬分擔實
    施犯罪之行為，雖僅以幫助他人犯罪之意思而參與，亦仍屬
    共同正犯（最高法院27年度上字第1333號判例意旨參照）。
    查本件係被告丙○○自大陸地區「Peter 」處所購毒品，推
    由被告甲○○於毒品抵臺後，與被告乙○○共同前往集貨站
    、機場處領取，經被告甲○○親自持以轉交予被告丙○○等
    情，業如前述，苟無被告甲○○之收受該毒品，則被告丙○○運輸入臺灣境內之目的顯未能達到，被告甲○○顯係以合
    同之意思而參加犯罪，而參與犯罪構成要件之行為，按共同
    正犯之成立，祇須具有犯意之聯絡，行為之分擔，既不問犯
    罪動機起於何人，亦不必每一階段犯行，均經參與等，是縱
    然被告甲○○未始終參與扣案毒品全程運送，亦無礙於本案
    被告甲○○與其餘共同被告、「Peter 」之間，就本案之犯
    行均為共同正犯之認定。至被告丙○○、甲○○對被告丙○○所購買如附表一所示之同一批毒品甲基安非他命，自大陸
    地區起運而以不同班機先後（95 年12月5日、同年月12日）
    運輸入境臺灣之行為，係基於單一之共同運輸毒品犯意，核
    屬一犯意接續多次行為，已如前述，併此敘明。
三、查甲基安非他命係毒品危害防制條例第2條第2 項第2款所列
    之第二級毒品，亦屬行政院依懲治走私條例第2條第4項規定
    公告之甲類管制進出口物品。又自大陸地區私運物品進入臺
    灣地區，或自臺灣地區私運物品前往大陸地區者，以私運物
    品進口、出口論，適用本條例規定處斷，懲治走私條例第12
    條規定甚明。共犯林高任、被告乙○○、丙○○、甲○○與
    綽號「Peter」之成年人，共同基於私運第二 級毒品甲基安
    非他命之故意，彼此聯絡謀議計劃，由「Peter 」自大陸交
    由林高任所安排之不知情運送人將上開毒品運輸入境臺灣，
    核其等所為，均係犯懲治走私條例第12條、第2條第1項之準
    私運管制物品進口罪及毒品危害防制條例第4條第2項之運輸
    第二級毒品罪。被告乙○○、丙○○、甲○○與林高任以一
    行為同時觸犯毒品危害防制條例第4條第2項之運輸第二級毒
    品罪、懲治走私條例第2條第1項之私運管制物品進口罪，為
    想像競合犯，應依刑法第55條規定，從一重之運輸第二級毒
    品罪處斷。至其等非法持有第二級毒品甲基安非他命之低度
    行為應為運輸之高度行為所吸收，不另論以持有毒品罪。又
    被告乙○○、丙○○、甲○○與林高任、綽號「Pe ter」之
    成年人，就運輸如附表一所載之第二級毒品甲基安非他命部
    分，及被告乙○○與林高任、綽號「Peter 」、「小高」之
    成年人者，就運輸如附表二所載之第二級毒品甲基安非他命
    ，謀議委由林高任所安排不知情之協力公司超盟公司、澳門
    航空成年人員、一路發公司成年人員運送人為私運進口及運
    輸行為，均為間接正犯。而被告乙○○、丙○○、甲○○與
    林高任、綽號「Peter 」之成年人間，就運輸如附表一所載
    之第二級毒品甲基安非他命部分，及被告乙○○與林高任、
    綽號「Peter 」、「小高」之成年人間，就運輸如附表二所
    載之第二級毒品甲基安非他命，有犯意聯絡及行為分擔，應
    依共同正犯論處。至於被告甲○○與共犯「Peter 」間，雖
    無證據證明其等於案發前有直接之謀議，惟按共同實施犯罪
    行為，在合同意思範圍內，相互利用他人之行為，以達其犯
    罪之目的，原不必每一階段均參與，祇須分擔犯罪行為之一
    部，即應對於全部所發生之結果共同負責。又共同正犯之意
    思聯絡，不限於事前有所協議，於行為當時，基於相互之認
    識，以共同犯罪之意思參與者，亦無礙於共同正犯之成立（
    最高法院92年度台上字第5426號判決意旨參照）；亦即共同
    正犯之意思聯絡，原不以數人間直接發生者為限，即有間接
    之聯絡者，亦包括在內（最高法院92年度台上字第5407號判
    決意旨參照）。被告甲○○乃受被告丙○○指示，與被告乙○○共同前去領取「Peter 」自大陸地區起運，經由共犯林
    高任安排之運送管道運輸入境之毒品，其後「Peter 」果將
    毒品自大陸地區起運，再由林高任所安排之運送途徑，由被
    告甲○○與被告乙○○在臺受領，再經被告甲○○運送轉交
    予被告丙○○，其等顯然在合同之意思範圍內，相互利用他
    人之行為，以達其犯罪之目的，揆諸上開判決意旨，自應對
    於全部所發生之結果共同負責，被告甲○○就運輸毒品之事
    與「Peter 」間亦有犯意聯絡甚明。按數行為於密切接近之
    時地實施，侵害相似之法益，各行為之獨立性極為薄弱，依
    一般社會健全觀念，在時間差距上，難強行分開，在刑法評
    價上，以視為數個舉動之接續施行，合為包括之一行為予以
    評價，較為合理，屬接續犯。次按本件船長陳泰順（已判刑
    確定）等人第1 次駕船出港，因林天財地點告知有誤及機件
    故障等因素，致未能將安非他命運輸回臺，乃由林天財再次
    駕船至公海將毒品接駁上船運輸回臺，原判決認前後2 次運
    輸行為係基於單一目的之接續行為，其適用法則並無不當（
    最高法院95年度台上字第499 號著有判決參照）；又被告甲○○從第1藏毒處所將毒品海洛因搬運至第2藏毒處所，雖分
    2次（91年5月20日、同年月22日）運輸毒品海洛因，惟均基
    於單一之運輸毒品犯意，屬一犯意接續多次行為，只侵害一
    個法益，應為接續犯，均屬單純一罪，亦有本院94年度上重
    更(二)字第68號著有判決意旨可資參照。查本件被告等對丙○○所購買如附表一所示之同一批毒品甲基安非他命，自大陸
    地區起運而以不同班機先後（95年12月5 日、同年月12日）
    運輸入境臺灣之行為，均係基於單一之共同運輸毒品犯意，
    就航空貨運定期班機情形以觀，依一般社會健全觀念，在時
    間差距上，尚難強行分開，核屬一犯意接續多次行為，只侵
    害同一法益，在刑法評價上，以視為數個舉動之接續施行，
    合為包括之一行為予以評價，較為合理，屬接續犯，起訴意
    旨認係數罪併罰，尚有未洽。又檢察官雖以被告丙○○另涉
    犯販賣第二級毒品甲基安非他命罪嫌云云，惟被告丙○○始
    終否認有販賣意圖，而所謂之「意圖」乃犯罪構成之主觀違
    法要素，行為人是否具有販賣之意圖，非僅單純之主觀意念
    而已，猶須相當之客觀事實，足以表明其意念之遂行性及確
    實性，始足當之（最高法院90年度台上字第1521號判決參照
    ）。查本件被告丙○○購入之第二級毒品甲基安非他命數量
    雖鉅，然被告丙○○究係自行購入或與他人合資購買，尚無
    從確認，且若為己購毒，其購毒之目的，或供己施用，或供
    販售，抑或欲供他人無償使用，甚或其他用途，凡此諸情均
    有可能，是被告丙○○購毒之目的，其合理可能原因顯然非
    一，本件既無購毒者指述向被告丙○○購買毒品之事，被告
    丙○○亦非從事販賣毒品交易時為警查獲，更無查獲分裝袋
    、電子秤、帳冊等相關販毒證據足可據為認定被告丙○○有
    販賣意圖，而得排除其他可能之合理懷疑，自無從依據購入
    毒品數量多寡即遽以認定其有販賣意圖，逕以販賣毒品罪相
    繩，故公訴人起訴被告丙○○購入上開甲基安非他命，於運
    送領貨之際為警查獲之犯罪事實，核僅成立運輸第二級毒品
    罪，公訴人認亦涉犯販賣第二級毒品罪嫌云云，此販賣毒品
    之犯罪不能證明，因該部分犯行與被告丙○○論罪之運輸第
    二級毒品罪部分，有想像競合之之裁判上一罪關係，爰不另
    為無罪之諭知。又林高任、被告乙○○於偵查中供述共犯即
    被告丙○○、甲○○運毒之事證，且經檢察官同意援用證人
    保護法之規定（見前揭96年度偵字第2177號卷第17頁，原審
    卷(一)第162頁），爰依證人保護法第14條第1項規定，就被告
    乙○○部分減輕其刑。被告乙○○其辯護人以原審所量有期
    徒刑柒年之刑度，即認未依證人保護法第4條第1項規定減輕
    其行，自有誤會。至被告丙○○之辯護人雖辯以被告丙○○
    構成自首云云，然按自首以對於未發覺之罪投案而受裁判為
    要件，如案已發覺，則被告縱有投案陳述自己犯罪之事實，
    亦祇可謂為自白，不能認為自首（最高法院22年上字第484
    號判例、95年度台上字第1785號判決意旨可參），查被告丙○○於95年12月17日到臺灣桃園地方法院檢察署向檢察官投
    案說明，固有臺灣桃園地方法院檢察署95年12月17日申告案
    件受理單及同日偵訊筆錄在卷可稽（前揭95年度他字第160
    號卷第1至4頁），然被告丙○○涉犯本件共同運輸第二級毒
    品之犯罪事實，在被告丙○○投案之前，業為犯罪偵查機關
    所發覺等情，有臺灣臺東地方法院檢察署檢察官依法核發通
    訊監察書指揮台東縣警察局對被告丙○○所使用之門號0000
    000000號行動電話施以通訊監察結果，在上開通訊監察期間
    ，經警蒐證結果，於通訊監察譯文中詳細紀錄被告丙○○（
    譯文中並具體指明綽號「官哥」之人即係丙○○）與同案林
    高任、被告乙○○間關於運毒聯絡通聯內容，並經警方於95
    年12月15日將上開資料移送予檢察官偵查，有前揭卷附通訊
    監察譯文在卷可稽（前揭95年度偵字第26437 號卷(一)第30、
    31、34頁，卷(二)第32頁），且經同案被告林高任於95年12月
    15日警詢筆錄中陳明運毒情節中亦具體指明綽號「官哥」之
    被告丙○○年籍（同前卷(一)第73頁），佐以偵查檢察官於95
    年12月15日訊問林高任時，具體詢問關於被告丙○○涉犯本
    案運毒情節：「（檢察官問：綽號『官哥』之人，你認不認
    識？）「官哥」我認識；（檢察官問：『官哥』是否叫丙○○？）我不知道他的本名；（檢察官問：『官哥』在你跟乙○○之間，是怎樣的地位？）據我所知，他是跟乙○○合作
    運輸毒品的人；（檢察官問：你怎麼會知道？）他們兩個走
    的很近，12日凌晨喝咖啡時他也有來；（檢察官問：你是否
    有直接跟『官哥』聯絡？）有；（檢察官問：你是否有跟他
    講過運輸毒品的事情？）我有跟他說；（檢察官問：『官哥
    』是金主嗎？）我不知道」等語（同前卷(一)第86頁），及為
    警當場查獲時，由被告乙○○、甲○○所駕駛用以載運毒品
    之交通工具亦為「丙○○」所有之車牌號碼5236－ET號自用
    小客車，核與警方事前對被告丙○○施以通訊監察蒐證結果
    相符，是被告丙○○所犯本案運毒犯罪，顯然非屬犯罪偵查
    機關所未發覺之犯罪，是被告丙○○事後固主動投案，所為
    仍與自首要件不相適合，自不得依自首規定予以減刑。至被
    告乙○○之辯護人辯稱被告乙○○主動向警方供出95年12月
    5 日該次運毒犯行，應構成自首云云，然經證人即查獲員警
    於原審審理時結證稱：「是因為電話監聽到被告乙○○在走
    私毒品，監聽了好幾個月，知道他們用包裹、模具從大陸走
    私毒品進來，就在桃園市○○路某咖啡廳跟監被告甲○○、
    乙○○，當時在咖啡廳有好幾個人，而伊等跟監的是被告乙○○、甲○○共乘一部車到機場，他們提貨上車，將之包抄
    攔下，當時將被告乙○○帶回警局還沒有開始作筆錄之前，
    伊問被告乙○○之前還有無走私，他說有，東西在他家裡，
    就帶伊去家裡起獲，伊會問這個問題，是因為負責監聽的伊
    同事王英俊有告訴伊被告乙○○他們之前有走私甲基安非他
    命，查扣的模具內也起獲甲基安非他命，所以才問被告乙○○之前有無走私甲基安非他命等語（見原審卷(二)第9、12 頁
    ），可見在被告乙○○經警詢問而供出上開12月5 日之運毒
    情節前，警方對其業已發生嫌疑時，即得謂為已發覺。況按
    刑法第62條所謂發覺，並非以有偵查犯罪之機關或人員確知
    其人犯罪無誤為必要，而於對其發生嫌疑時，即得謂為已發
    覺。又犯罪事實之一部既已被發覺，雖在檢察官或司法警察
    官訊問中，被告陳述其未發覺之部分犯罪行為，然並不符合
    刑法第62條之規定，不應認有自首之效力（最高法院91年度
    台上字第3570號著有判決意旨可參）。查，被告乙○○於95
    年12月5日、同年月12日2次運輸毒品犯行，業經本院認數接
    續犯之1 罪，則被告乙○○於警當場查獲該犯罪事實一部分
    即95年12月12日運毒犯行，始向警供出該犯罪事實之其他部
    分即先前於同年月5 日之運毒情節，係於犯罪事實之一部已
    被發覺後，始陳述其其他部分犯罪行為，揆諸首開意旨，自
    不構成自首。
四、原審以被告乙○○、丙○○、甲○○罪刑明確，據以論科，
    固非無見，唯一毒品危害防制條例第19條第1項規定：犯第4
    條之罪者，其供犯罪所用或因犯罪所得之財物，均沒收之，
    如全部或一部不能沒收時，追徵其價額或以其財產抵償之。
    原判決既認定附表四之物應依毒品危害防制條例第19 條第1
    項沒收，惟其主文及理由欄內並未敘明「或以財產抵償之」
    ，核與附表四編號欄所載並不相符，即有未洽。被告乙○○
    、丙○○、甲○○上訴意旨，雖非可取，惟原判決既有可議
    ，自應由本院予以廢棄改判。爰分別審酌被告乙○○、丙○○、甲○○之犯罪之動機、目的、手段，被告乙○○因貪圖
    不法報酬，運輸鉅量毒品，其中所運輸如附表一編號(二)（林
    高任、乙○○、丙○○、甲○○部分）、如附表二之毒品（
    林高任、乙○○）雖未流入市面即遭查獲，惟毒品數量龐大
    ，若未經查獲流入市面，所可能致生之毒害甚鉅，無堪憫恕
    之情節，被告乙○○雖於警詢、偵查中坦承犯行，求於偵查
    中獲邀檢察官同意適用證人保護法第14 條第1項之寬典，惟
    經起訴後，即矢口否認犯行，一再否認運毒故意（見原審卷
    (一)第29、31、84、85頁，卷(二)第136至154頁），且於審理中
    以證人身分具結證述關於共犯丙○○、甲○○運毒事證時亦
    多所虛捏飾詞迴護，妨礙司法權正確性之行使，未見真摯悔
    意，犯罪後之態度並無悔意，又其於本案居於主導地位，所
    參與者皆為運輸毒品之重要行為；被告丙○○、甲○○否認
    犯行，態度不佳等；被告乙○○、甲○○並無犯罪科刑執行
    紀錄，素行尚佳，被告丙○○前有犯罪科刑紀錄，有臺灣高
    等法院被告前案紀錄表4 件在卷可稽一切情狀，分別量處如
    主文所示之刑。被告乙○○、丙○○、甲○○犯行雖在96年
    4 月24日之前，惟其所犯毒品危害防制條例第4條第2項之罪
    名及宣告之刑度依中華民國九十六年罪犯減刑條例第3條第1
    項第7 款之規定，不予減刑。被告乙○○、丙○○、甲○○
    與「Peter 」所共同運輸之扣案如附表一編號(二)之第二級毒
    品甲基安非他命，係屬查獲之毒品，不論屬犯人所有與否，
    應依毒品危害防制條例第18條第1 項前段規定，應在被告乙○○、丙○○、甲○○項下宣告沒收銷燬之；被告乙○○與
    「Peter 」、「小高」所共同運輸之扣案如附表二之第二級
    毒品甲基安非他命，亦係屬查獲之毒品，不論屬犯人所有與
    否，應依毒品危害防制條例第18條第1 項前段規定，均在被
    告乙○○項下宣告沒收銷燬之；扣案包裝如附表一編號(二)所
    示第二級毒品甲基安非他命所用之如附表三編號(七)所示包裝
    袋4 只，係防止毒品裸露、潮濕，便於攜帶所用（業經鑑定
    機關就之與本件扣案之甲基安非他命分別鑑析其重量，有前
    揭鑑定書可憑，足證與扣案之甲基安非他命並無不可析離之
    關係），及扣案裝放上開毒品所用之如附表三編號(五)所示金
    屬製模具2 只、如附表三編號(六)所示木箱2 只，均係共犯「
    Peter 」用以夾藏甲基安非他命毒品走私運送入境之物，均
    係供本件運輸毒品所用之物，暨扣案如附表三編號(一)、(二)、
    (三)、(四)所示行動電話（不含SIM卡，因行動電話門號SIM卡，
    係使用者向電信業者申請租用而僅取得其使用權，並非申請
    使用者所有，僅就話機部分沒收，門號卡不得宣告沒收，此
    有最高法院92年度臺上字第6836號判決意旨可資參照），各
    係被告林高任、乙○○、甲○○所有（詳如附表三所示），
    上開扣案物均係供被告乙○○、丙○○、甲○○與林高任、
    「Peter 」共同運輸本件第二級毒品甲基安非他命所用之物
    ，爰依毒品危害防制條例第19條第1 項之規定，均在被告乙○○、丙○○、甲○○項下予以宣告沒收；未扣案之如附表
    四所示行動電話2支（不含SIM卡），分別係被告丙○○、乙○○所有，供本件運輸第二級毒品甲基安非他命聯繫所用，
    雖未扣案，然無證據證明業已滅失，因亦係供犯本件運輸第
    二級毒品所用之物，爰依毒品危害防制條例第19 條第1項之
    規定，均在被告乙○○、丙○○、甲○○項下予以宣告沒收
    ，如全部或一部不能沒收時，追徵其價額或以財產抵償之。
    扣案如附表六所示之包裝如附表二所示第二級毒品甲基安非
    他命所用之包裝袋1 只，係防止毒品裸露、潮濕，便於攜帶
    所用，亦係供被告乙○○、林高任、「Peter 」、「小高」
    共同運輸如附表二所示第二級毒品甲基安非他命所用之物，
    爰依毒品危害防制條例第19條第1 項前段之規定，在被告乙○○項下予以宣告沒收。未扣案如附表七所示之包裝如附表
    二所示第二級毒品甲基安非他命所用之包裝袋1 只，係防止
    毒品裸露、潮濕，便於攜帶所用，亦係供被告乙○○、林高
    任、「Peter 」、「小高」共同運輸如附表二所示第二級毒
    品甲基安非他命所用之物，爰依毒品危害防制條例第19條第
    1 項規定，在被告乙○○項下予以宣告沒收，如全部或一部
    不能沒收時，追徵其價額。扣案如附表五所示之物，雖分別
    屬被告甲○○、乙○○所有，然無證據證明為被告等供或預
    備供犯本案所用之物，均不另為沒收之宣告。
五、至於（一）被告丙○○聲請勘驗台灣桃園地方法院檢察署95
    年12月17日訊問筆錄錄音光碟證明被告丙○○自首並表示其
    僅買入毒品施用而已。經查被告丙○○係主動投案，並未構
    成自首，理由已見前述，且被告丙○○與其他被告有犯意聯
    絡，亦經前述證明無訛，被告丙○○此部分聲請自無必要。
    （二）聲請調閱林高任0000000000、（03）0000000 、（03
    ）0000000 號電話；被告乙○○0000000000、0000000000、
    （03）0000000、00000000000（大陸）號電話；被告甲○○
    0000000000號電話；「小高」0000000000號電話；廖凱平00
    00000000號電話，其餘本案相關電話之譯文自95年11月15日
    至同年12月31日止之監聽電話錄音譯文，用以證明林高任與
    被告乙○○警詢、偵查中不利被告丙○○部分不實在。查被
    告丙○○確參與前述共同運輸毒品犯行，上開電話監聽錄音
    譯文敘述甚詳，互核相符，已見前述，殊無再為上開調查之
    必要。其為此部分調查證據之聲請，亦無必要。（三）聲請
    向財政部函調林高任、被告之帳戶及匯款記錄，經查本案尚
    未發現有金錢交易，此部分聲請，尚無必要。（四）聲請傳
    喚證人林高任及被告乙○○、甲○○，證明被告丙○○不知
    運毒情事，即被告甲○○係幫助被告乙○○。惟查，被告等
    3 人及林高任於原審審理中已相互供證明確，並經交互詰問
    無訛，殊無再次傳訊及交互詰問之必要。（五）聲請傳喚證
    人即台東縣政府刑事警察大隊警員王英俊、王麒福、胡明圈
    證明其等在監聽時是否以知悉被告丙○○涉及本案？惟查其
    上開聲請無非擬證明其合於自首要件，惟被告丙○○確不合
    自首要件，已見前述，本院即無傳訊上開3 位證人之必要，
    要之，本案事證已臻明確，被告丙○○上開調查證據之聲請
    ，均無必要，皆應予駁回，附此敘明。
據上論斷，應依刑事訴訟法第369條第1項前段、第364條、第299
條第1項前段，懲治走私條例第12條、第11條、第2條第1項、毒
品危害防制條例第4條第2項、第18條第1項前段、第19條第1項，
證人保護法第14條第1項，刑法第11條、第28條、第55條，判決
如主文。
本案經檢察官呂文忠到庭執行職務。
中    華    民    國    97    年    4     月    22    日
                  刑事第三庭  審判長法  官  蔡秀雄
                                    法  官  謝靜恒
                                    法  官  許文章
以上正本證明與原本無異。
如不服本判決，應於收受送達後十日內向本院提出上訴書狀，其
未敘述上訴之理由者並得於提起上訴後十日內向本院補提理由書
（均須按他造當事人之人數附繕本）。
                                    書記官  蔡慧娟
中    華    民    國    97    年    4     月    22    日
附錄：本案論罪科刑法條全文
懲治走私條例第2條
私運管制物品進口、出口逾公告數額者，處7年以下有期徒刑，
得併科新臺幣3百萬元以下罰金。
前項之未遂犯罰之。
第1 項所稱管制物品及其數額，由行政院公告之。
毒品危害防制條例第4條
製造、運輸、販賣第一級毒品者，處死刑或無期徒刑；處無期徒
刑者，得併科新臺幣1千萬元以下罰金。
製造、運輸、販賣第二級毒品者，處無期徒刑或7年以上有期徒
刑，得併科新臺幣7百萬元以下罰金。
製造、運輸、販賣第三級毒品者，處5年以上有期徒刑，得併科
新臺幣5百萬元以下罰金。
製造、運輸、販賣第四級毒品者，處3年以上10年以下有期徒刑
，得併科新臺幣3百萬元以下罰金。
製造、運輸、販賣專供製造或施用毒品之器具者，處1年以上7年
以下有期徒刑，得併科新臺幣1百萬元以下罰金。
前五項之未遂犯罰之。
附表一
┌──┬─────────┬──────────────┐
│編號│毒品名稱          │數量                        │
├──┼─────────┼──────────────┤
│(一)  │第二級毒品甲基安非│第二級毒品甲基安非他命2 袋，│
│    │他命2袋           │因與附表二所示之第二級毒品甲│
│    │                  │基安非他命2 小袋，分別藏置於│
│    │                  │3 只中空之金屬模具內，再將3 │
│    │                  │只金屬模具分別裝入3 只木箱，│
│    │                  │上開第二級毒品甲基安非他命2 │
│    │                  │袋、2 小袋連同木箱、模具之重│
│    │                  │量，乃分別約56.6公斤、60 .8 │
│    │                  │公斤、59.2公斤（見95年度偵字│
│    │                  │第26437 號卷一第103 頁一路發│
│    │                  │物流提單所示），是附表一編號│
│    │                  │(一)所示甲基安非他命2 袋之數量│
│    │                  │，乃上開總重約56.6公斤、60.8│
│    │                  │公斤、59.2公斤分別扣除外包裝│
│    │                  │之模具、木箱、塑膠袋重量後，│
│    │                  │所得夾藏甲基安非他命重量，再│
│    │                  │扣除附表二所示之第二級毒品甲│
│    │                  │基安非他命數量2 小袋後之剩餘│
│    │                  │重量。                      │
├──┼─────────┼──────────────┤
│(二)  │第二級毒品甲基安非│共計4 袋，含袋重分別為1.002 │
│    │他命4袋           │公斤、1.002 公斤、0.536 公斤│
│    │                  │、0.470 公斤（經鑑定機關編號│
│    │                  │A 至D） ，總重（含袋重）為3.│
│    │                  │010 公斤，經檢視均為淺褐色結│
│    │                  │晶，外觀型態均相似，隨機抽取│
│    │                  │編號A ，淨重993.10公克，取0.│
│    │                  │41公克鑑定用罄，餘992.69公  │
│    │                  │克，純度約98.4％。          │
└──┴─────────┴──────────────┘
附表二
┌──┬─────────┬──────────────┐
│    │第二級毒品甲基安非│含袋重為0.844 公斤（經鑑定機│
│    │他命2 小袋（嗣經萬│關編號E） ，經檢視均為淺褐色│
│    │志誠合裝成1袋）   │結晶，外觀型態均相似，以隨機│
│    │                  │抽外觀型態均相似之如附表一編│
│    │                  │號(二)所示編號A 鑑驗後，純度約│
│    │                  │98.4％。                    │
└──┴─────────┴──────────────┘
附表三
┌──┬───────────────────┐
│編號│應沒收之物                            │
│    │                                      │
├──┼───────────────────┤
│(一)  │林高任所有之黑色廠牌摩托羅拉、型號A120│
│    │0 、內插門號0000000000號SIM 卡使用之行│
│    │動電話壹支（SIM 卡、門號不予沒收）。  │
├──┼───────────────────┤
│(二)  │乙○○所有之NOKIA 廠牌內插門號00000000│
│    │75號SIM 卡1 張之行動電話1 支（SIM 卡、│
│    │門號不予沒收）                        │
├──┼───────────────────┤
│(三)  │乙○○所有之NOKIA 廠牌內插大陸地區門號│
│    │00000000000 號SIM 卡1 張之行動電話1 支│
│    │（SIM 卡、門號不予沒收）              │
├──┼───────────────────┤
│(四)  │甲○○所有之摩托羅拉廠牌內插          │
│    │門號0000000000號SIM 卡1 張之          │
│    │行動電話1 支（SIM 卡、門號不          │
│    │予沒收）                              │
├──┼───────────────────┤
│(五)  │金屬模具2個                           │
├──┼───────────────────┤
│(六)  │木箱2個                               │
├──┼───────────────────┤
│(七)  │如附表二所示毒品之外包裝袋共          │
│    │4只                                   │
└──┴───────────────────┘
附表四
┌──┬───────────────────┐
│編號│應沒收之物（如全部或一部不能沒收時，追│
│    │徵其價額或以其財產抵償之）            │
├──┼───────────────────┤
│(一)  │丙○○所有之門號0000000000號行動電話1 │
│    │支（不含門號、SIM卡1 張）             │
├──┼───────────────────┤
│(二)  │門號0000000000號行動電話1 支（不含門號│
│    │、SIM 卡1 張）                        │
└──┴───────────────────┘
附表五（不予沒收之物）
┌──┬───────────────────┐
│編號│不予沒收之物                          │
├──┼───────────────────┤
│(一)  │甲○○所有之內插門號0000000000 號SIM卡│
│    │之行動電話1 支                        │
├──┼───────────────────┤
│(二)  │乙○○所有之電子磅秤1個               │
└──┴───────────────────┘
附表六
┌──────────────────────┐
│應沒收之物                                  │
├──────────────────────┤
│扣案如附表二所示之毒品外包裝袋1只           │
└──────────────────────┘
附表七
┌──────────────────────┐
│應沒收之物                                  │
├──────────────────────┤
│未扣案如附表二所示之毒品外包裝袋1只         │
└──────────────────────┘


司法院資訊處製作；財團法人民間司法改革基金會備份。
